【裁判字號】    98,台上,5271
【裁判日期】    980917
【裁判案由】    違反毒品危害防制條例
【裁判全文】
最高法院刑事判決            九十八年度台上字第五二七一號
上  訴  人  甲○○
上列上訴人因違反毒品危害防制條例案件，不服台灣高等法院中
華民國九十八年六月九日第二審判決（九十八年度上訴字第一八
九五號，起訴案號：台灣板橋地方法院檢察署九十七年度偵字第
八六三九號《第一審及原審判決均誤繕為九十五年度偵字第二０
八八二號》），提起上訴，本院判決如下：
    主  文
上訴駁回。
    理  由
按刑事訴訟法第三百七十七條規定，上訴於第三審法院，非以判
決違背法令為理由，不得為之。是提起第三審上訴，應以原判決
違背法令為理由，係屬法定要件。如果上訴理由書狀並未依據卷
內訴訟資料，具體指摘原判決不適用何種法則或如何適用不當，
或所指摘原判決違法情事，顯與法律規定得為第三審上訴理由之
違法情形，不相適合時，均應認其上訴為違背法律上之程式，予
以駁回。本件上訴人甲○○上訴意旨略稱：(一)、上訴人與證人楊
立華約在台北縣中和市○○路與員山路口見面，係因楊立華欲償
還積欠上訴人之借款新台幣（下同）一萬八千元，另為警查扣之
第一級毒品海洛因，則係供上訴人自己施用，並無將該毒品販賣
之營利意圖，原審僅憑查獲警員證稱於案發當時目睹楊立華有數
錢之動作，即論處上訴人販賣海洛因未遂罪刑，自難令人甘服。
(二)、楊立華於偵查中已供陳扣案之一萬八千元現金係欲償還予上
訴人，且其在警詢時之供述係在警員威逼、利誘下所為，原審採
為不利於上訴人之證據，亦屬違法云云。
惟查：原判決綜合全案卷證資料，本於事實審法院職權推理之作
用，認定上訴人有其事實欄所載之犯行，因而維持第一審關於論
處上訴人販賣第一級毒品，未遂罪刑（經依累犯規定就併科罰金
刑部分加重其刑，再依未遂犯及刑法第五十九條規定遞減輕其刑
後，量處有期徒刑八年）部分之判決，駁回檢察官該部分及上訴
人在第二審之上訴，已依卷證資料敘明其所憑之證據及認定之理
由。所為論斷，亦俱有卷證資料可資覆按。對依憑證人楊立華、
鍾國楨、詹金文之證述，卷附楊立華使用之門號0000000
000號行動電話雙向通聯紀錄、法務部調查局濫用藥物實驗室
鑑定書，及扣案之海洛因、門號0000000000號行動電
話、現金一萬八千元等物，如何已足認定上訴人確有販賣扣案海
洛因予楊立華未遂之犯行；楊立華嗣於偵查中雖翻異改稱案發當
時其係為償還一萬八千元予上訴人而至現場，其於警詢時係受警
員之逼迫而為供述云云，但經第一審勘驗警詢中之錄音，楊立華
當時未曾提及係為還款而至案發地點，所為陳述又係自然流暢，
警員詢問之語氣亦甚平和，如何之堪認楊立華於偵查中之前開所
述，係迴護之詞，難執為有利於上訴人之佐證；上訴人諉稱其未
販賣海洛因予楊立華，案發當時楊立華係為清償所欠一萬八千元
而與其見面云云，如何之不足採信，亦皆已詳加說明及指駁。上
訴意旨對於原判決所為前揭論斷，究有如何之違背經驗法則及論
理法則等違法情形，並未依據卷內資料為具體指摘，仍執前詞，
據以指摘原判決為違背法令，皆係以自己之說詞，對原審採證認
事之適法職權行使，並已於判決內說明之事項，持憑己見，漫事
指摘，復為單純之事實上爭辯，依首揭說明，自非適法之第三審
上訴理由。其上訴違背法律上之程式，應予駁回。
據上論結，應依刑事訴訟法第三百九十五條前段，判決如主文。
中    華    民    國  九十八  年    九    月   十七   日
                      最高法院刑事第六庭
                          審判長法官  謝  俊  雄
                                法官  陳  世  雄
                                法官  魏  新  和
                                法官  吳  信  銘
                                法官  徐  文  亮
      本件正本證明與原本無異
                                      書  記  官
中    華    民    國  九十八  年    九    月  二十二  日
                                                     m


司法院資訊處製作；財團法人民間司法改革基金會備份。
